---
title: "Tarea8"
author: "Yimmy Eman"
date: '2022-07-07'
output: pdf_document
---

```{r}
rm(list = ls())
library(tidyverse)
library(nycflights13)

df <- flights
```

## Pregunta 1

Encuentra todos los vuelos que llegaron más de una hora tarde de lo previsto.

```{r}
#dep_delay, arr_delay
#Retrasos de salida y llegada, en minutos. Los tiempos negativos representan #salidas/llegadas anticipadas.


filter(df, arr_delay > 60)
```

## Pregunta 2
Encuentra todos los vuelos que volaron hacia San Francisco (aeropuertos SFO y OAK)

```{r}
filter(df, dest == "SFO" | dest == "OAK")
```

## Pregunta 3

Encuentra todos los vuelos operados por United American (‘UA) o por American Airlines (AA)

```{r}
filter(df, carrier == "UA" | carrier == "AA")
```


## Pregunta 4

Encuentra todos los vuelos que salieron los meses de primavera (Abril, Mayo y Junio)

```{r}
filter(df, month == 4 | month == 5 | month  == 6)
```

## Pregunta 5

Encuentra todos los vuelos que llegaron más de una hora tarde, pero salieron con menos de una hora de retraso.

```{r}
filter(df, arr_delay > 60 & dep_delay < 60)
```


## Pregunta 6

Encuentra todos los vuelos que salieron con más de una hora de retraso, pero consiguieron llegar con menos de 30 minutos de retraso (el avión aceleró en el aire)

```{r}
filter(df, dep_delay > 60, arr_delay < 30)
```


## Pregunta 7

Encuentra todos los vuelos que salen entre medianoche y las 7 de la mañana (vuelos nocturnos).

```{r}
filter(df, hour >= 0, hour < 7)
```


## Pregunta 8

Investiga el uso de la función between() de dplyr. ¿Qué hace? ¿Puedes usarlo para resolver la sintaxis necesaria para responder alguna de las preguntas anteriores?

Este es un atajo para x >= izquierda y x <= derecha, implementado eficientemente en C++ para valores locales y traducido al SQL apropiado para tablas remotas.

## Pregunta 9

¿Cuántos vuelos tienen un valor desconocido de dep_time?

```{r}
filter(df, is.na(dep_time))
```


## Pregunta 10

¿Qué variables del dataset contienen valores desconocidos? ¿Qué representan esas filas donde faltan los
datos?

Los campos desconocidos son fechas de salida/llegada así como retraso de salida/llegada. Puede que se tratede vuelos cancelados, sobre todo por las cifras que manejamos (unos 8000 vuelos anuales)2


## Pregunta 11

Ahora vas a sorprenderte con la magia oscura. . . Contesta qué dan las siguientes condiciones booleanas
- NAˆ0
- NA|TRUE
- FALSE&NA
Intenta establecer la regla general para saber cuando es o no es NA (cuidado con NA*0)

```{r}
NA ^ 0
```
```{r}
NA | TRUE
```

```{r}
FALSE & NA
```

TRUEesun absorbente de la DISYUNCION  y FALSE de la CONJUCION.
