---
title: "Tarea10"
author: "Yimmy Eman"
date: '2022-07-08'
output: pdf_document
---

```{r setup, include=FALSE}
knitr::opts_chunk$set(echo = TRUE)
```

```{r}
library(tidyverse)
library(nycflights13)
```

# Pregunta 1

El dataset de vuelos tiene dos variables, dep_time y sched_dep_time muy útiles pero difíciles de usar por cómo vienen dadas al no ser variables continuas. Fíjate que cuando pone 559, se refiere a que el vuelo salió a las 5:59...

Convierte este dato en otro más útil que represente el número de minutos que han transcurrido desde media noche.

```{r}
transmute(flights,
          dep_time,
          new_dep_time = 60 * dep_time %/% 100 + dep_time %% 100,
          sched_dep_time,
          new_shed_dep_time = 60 * sched_dep_time %/% + sched_dep_time %% 100
          )
```

# Pregunta 2

Compara las variables air_time contra arr_time - dep_time.

- ¿Qué esperas ver?
- ¿Qué ves realmente?
- ¿Se te ocurre algo para mejorarlo y corregirlo?

```{r}
transmute(flights,air_time,
          new_dep_time = 60*dep_time%/%100+dep_time%%100,
          new_arr_time = 60*arr_time%/%100+arr_time%%100,
          new_air_time = new_arr_time-new_dep_time)
```
# Pregunta 3
Compara los valores de dep_time, sched_dep_time y dep_delay. Cómo deberían relacionarse estos tres números? Compruébalo y haz las correcciones numéricas que necesitas.

```{r}
transmute(flights,
          new_dep_time = 60*dep_time%/%100+dep_time%%100,
          new_sched_dep_time = 60*sched_dep_time%/%100+sched_dep_time%%100,
          new_delay = new_dep_time-new_sched_dep_time,
          dep_delay,
          new_delay==dep_delay)
```


# Pregunta 4
Usa una de las funciones de ranking para quedarte con los 10 vuelos más retrasados de todos.

```{r}
arrange(mutate(flights,r_delay =min_rank(dep_delay)),r_delay)[1:10,]
```


# Pregunta 5
Aunque la ejecución te dé una advertencia, qué resultado te da la operación
1:6 + 1:20

```{r}
1:6 + 1:20
```


# Pregunta 6
Además de todas las funciones que hemos dicho, las trigonométricas también son funciones vectoriales que podemos usar para hacer transformaciones con mutate. Investiga cuales trae R y cual es la sintaxis de cada una de ellas.

seno, coseno y la tangente y sus vertientes hiperbólicas.
