---
title: "Tarea21"
author: "Yimmy Eman"
date: "2022-07-16"
output: pdf_document
---

```{r setup, include=FALSE}
knitr::opts_chunk$set(echo = TRUE)
library(tidyverse)
library(lubridate)
library(nycflights13)
```


# Pregunta 1

¿Qué ocurre si procesas un string con formato de fecha inválido?
ymd(c("2018-06-08", "Antonio"))

```{r}
ymd(c("2018-06-08", "Antonio"))
```

# Pregunta 2

¿Cuál es la función del argumento tzone en la función today(). ¿Es importante configurarlo? 

```{r}
today()

today("UTC")

today(tzone = "America/Caracas")
```


# Pregunta 3

Usa la función adecuada de lubridate para procesar las siguientes:


```{r}
d1 <- "January 1, 2018"
d2 <- "2015-May-19"
d3 <- "08-Jun-2018"
d4 <- c("August 19 (2015)", "July 1 (2015)") 
d5 <- "12/30/18" # 30 de Diciembre de 2018
```

```{r}
mdy(d1)
ymd(d2)
dmy(d3)
mdy(d4)
mdy(d5)
```


# Pregunta 4

1. Indica cómo cambia la ditribución de horas de vuelo de un día a lo largo de todo el año.

```{r}

make_datetime_100 <- function(year, month, day, time) {
  make_datetime(year, month, day, time %/% 100, time %% 100)
}

flights_dt <- flights %>%
  filter(!is.na(dep_time), !is.na(arr_time)) %>%
  mutate(
    dep_time = make_datetime_100(year, month, day, dep_time),
    arr_time = make_datetime_100(year, month, day, arr_time),
    sched_dep_time = make_datetime_100(year, month, day, sched_dep_time),
    sched_arr_time = make_datetime_100(year, month, day, sched_arr_time)
  ) %>%
  select(origin, dest, ends_with("delay"), ends_with("time"))

flights_dt %>%
  filter(!is.na(dep_time)) %>%
  mutate(dep_hour = update(dep_time, yday = 1)) %>%
  mutate(month = factor(month(dep_time))) %>%
  ggplot(aes(dep_hour, color = month)) +
  geom_freqpoly(binwidth = 60 * 60)


```


2. Compara dep_time, sched_dep_time y dep_delay. ¿Son constantes? Explica qué conclusiones puedes sacar.

```{r}
flights_dt %>%
  mutate(dep_time_ = sched_dep_time + dep_delay * 60) %>%
  filter(dep_time_ != dep_time) %>%
  select(dep_time_, dep_time, sched_dep_time, dep_delay)
```



3. Compara air_time con la duración entre el tiempo de salida y de llegada. Explica tus conclusiones teniendo en cuenta la localización del aeropuerto.

```{r}
flights_dt %>%
  mutate(
    flight_duration = as.numeric(arr_time - dep_time),
    air_time_mins = air_time,
    diff = flight_duration - air_time_mins
  ) %>%
  select(origin, dest, flight_duration, air_time_mins, diff)
```

4. ¿Cómo cambia el promedio del retraso a lo largo del día? ¿Tienes que usar dep_time o sched_dep_time? ¿Por qué?

```{r}
flights_dt %>%
  mutate(sched_dep_hour = hour(sched_dep_time)) %>%
  group_by(sched_dep_hour) %>%
  summarise(dep_delay = mean(dep_delay)) %>%
  ggplot(aes(y = dep_delay, x = sched_dep_hour)) +
  geom_point() +
  geom_smooth()
```


5. ¿Qué día de la semana tenemos que volar para minimizar el riesgo de retraso?

```{r}
flights_dt %>%
  mutate(sched_dep_hour = hour(sched_dep_time)) %>%
  group_by(sched_dep_hour) %>%
  summarise(dep_delay = mean(dep_delay)) %>%
  ggplot(aes(y = dep_delay, x = sched_dep_hour)) +
  geom_point() +
  geom_smooth()
```



6. ¿En qué se parecen las distribuciones de diamonds$carat y de flights$sched_dep_time

```{r}
flights_dt %>%
  mutate(wday = wday(dep_time, label = TRUE)) %>% 
  group_by(wday) %>% 
  summarize(ave_dep_delay = mean(dep_delay, na.rm = TRUE)) %>% 
  ggplot(aes(x = wday, y = ave_dep_delay)) + 
  geom_bar(stat = "identity")

```

# Pregunta 5

Confirma la hipótesis de que los vuelos que salen más temprano en los minutos 20-30 y 50-60 son debidos a que hay vuelos programados que han salido antes de y media y de en punto. Ayúdate de una variable binaria para decidir si un vuelo ha sido o no retrasado.

```{r}
flights_dt %>% 
  mutate(minute = minute(dep_time),
         early = dep_delay < 0) %>% 
  group_by(minute) %>% 
  summarise(
    early = mean(early, na.rm = TRUE),
    n = n()) %>% 
  ggplot(aes(minute, early)) +
    geom_line()
```


# Pregunta 6

1. Investiga por qué existe la función months() pero no dmonths()


2. Explica para humanos corrientes la función days(overnight * 1) a alguien que acaba de iniciarse en R.

La variable durante la noche es igual a VERDADERO o FALSO. Si es un vuelo nocturno, este se convierte en 1 día, y si no, entonces nocturno = 0, y no se agregan días a la fecha.

3. Crea un vector de fechas que empiecen el primer día de cada mes de 2012.

```{r}
ymd("2012-01-01") + months(0:11)
```

4. Crea un vector de fechas que empiecen el primer día de cada mes del año actual.

```{r}
floor_date(today(), unit = "year") + months(0:11)
```

5. Escribe una función que dado un cumpleaños (una fecha) devuelva cuantos años tienes.

```{r}
age <- function(bday) {
  (bday %--% today()) %/% years(1)
}
age(ymd("1988-11-27"))

```

6. ¿Por qué no funciona (today() %--% (today() + years(1)) / months(1) ?

```{r}
as.Date("2016-02-29") + years(1)
```

