---
title: "Tarea9"
author: "Yimmy Eman"
date: '2022-07-08'
output:
  html_document:
    df_print: paged
---

```{r setup, include=FALSE}
knitr::opts_chunk$set(echo = TRUE)
library(tidyverse)
library(nycflights13)
```

# Pregunta 1

Piensa cómo podrías usar la función arrange() para colocar todos los valores NA al inicio. Pista: puedes la función is.na() en lugar de la función desc() como argumento de arrange.

```{r}
arrange(flights, !is.na(flights))
```


# Pregunta 2

Ordena los vuelos de flights para encontrar los vuelos más retrasados en la salida. ¿Qué vuelos fueron los que salieron los primeros antes de lo previsto?

```{r}
arrange(flights, desc(dep_delay))[1,] # Más retrasado
arrange(flights, dep_delay)[1,] # Menos retrasado
```

# Pregunta 3

Ordena los vuelos de flights para encontrar los vuelos más rápidos. Usa el concepto de rapidez que consideres.

```{r}
arrange(flights, desc(distance / air_time))
```


# Pregunta 4

¿Qué vuelos tienen los trayectos más largos? Busca en Wikipedia qué dos aeropuertos del dataset alojan los vuelos más largos.

Vuelos entre el JFK de Nueva York y el HNL, aeropuerto internacional de Honolulu en Hawai

```{r}
filter(flights, origin == "JFK", dest == "HNL")
```

# Pregunta 5

¿Qué vuelos tienen los trayectos más cortos? Busca en Wikipedia qué dos aeropuertos del dataset alojan los vuelos más cortos

Vuelos entre el EWR, Aeropuerto Internacional Libertad de Newark y LGA

```{r}
filter(flights, origin == "EWR", dest == "LGA")
```

# Pregunta 6

Dale al coco para pensar cuántas más maneras posibles de seleccionar los campos dep_time, dep_delay, arr_time y arr_delay del dataset de flights.

```{r}
select(flights, dep_time, dep_delay, arr_time, arr_delay)
select(flights, starts_with("dep") | starts_with("arr"))
select(flights, contains("dep") | contains("arr"))
```


# Pregunta 7

¿Qué ocurre si pones el nombre de una misma variable varias veces en un select()? 

Se selecciona la columna 1 sola vez.

```{r}
select(flights, dep_time, dep_time)
```


# Pregunta 8
Investiga el uso de la función one_of() de dplyr

Permite añadir las variables en string dentro de un vector. Muy útil si es el resultado de un programa que ha devuelto un array de variables que queremos seleccionar automáticamente.


# Pregunta 9
Investiga cómo puede ser útil la función one_of() de la pregunta anterior en conjunción con el vector de variables
c("year", "month", "day", "dep_delay", "arr_delay")

```{r}
select(flights, one_of(c("year", "month", "day", "dep_delay", "arr_delay")))
```

# Pregunta 10
Intenta averiguar el resultado del siguiente código. Luego, ejecútalo y a ver si el resultado te sorprende.
select(flights, contains("time"))
Intenta averiguar cómo lo hacen las funciones de ayuda de la función select para tratar el caso por defecto y cómo lo puedes cambiar.

```{r}
select(flights, contains("time"))
```
Útil para filtrar todo lo que tiene que ver con el tiempo

