---
title: "Tarea 2"
author: "Yimmy Eman"
date: '2022-06-27'
output: pdf_document
---

```{r setup, include=FALSE}
knitr::opts_chunk$set(echo = TRUE)
library(tidyverse)
```

## Pregunta 1
Toma el siguiente fragmento de código y di qué está mal. ¿Por qué no aparecen pintados los puntos de color
verde?

```{r}
ggplot(data = mpg) +
geom_point(mapping = aes(x = displ, y = hwy, color = "green"))
```


R: El parametro color debe estar fuera de aes()

```{r}
ggplot(data = mpg) +
geom_point(mapping = aes(x = displ, y = hwy), color = "green")
```

## Pregunta 2
Toma el dataset de mpg anterior y di qué variables son categóricas.

RESP:

- manufacturer
- model 
- trans
- drv
- fl
- class

## Pregunta 3
Toma el dataset de mpg anterior y di qué variables son continuas.

- displ
- year
- cyl
- cty
- hwy


## Pregunta 4
Dibuja las variables continuas con color, tamaño y forma respectivamente.

```{r}
ggplot(data = mpg) + 
  geom_point(mapping = aes(x = displ, y = model, shape = class), shape = 21, size = 3, color = "yellow", fill = "blue")

ggplot(data = mpg) + 
  geom_point(mapping = aes(x = year, y = model, shape = class), shape = 21, size = 3, color = "yellow", fill = "blue")

ggplot(data = mpg) + 
  geom_point(mapping = aes(x = cyl, y = model, shape = class), shape = 21, size = 3, color = "yellow", fill = "blue")

ggplot(data = mpg) + 
  geom_point(mapping = aes(x = cty, y = model, shape = class), shape = 21, size = 3, color = "yellow", fill = "blue")

ggplot(data = mpg) + 
  geom_point(mapping = aes(x = hwy, y = model, shape = class), shape = 21, size = 3, color = "yellow", fill = "blue")
```


## Pregunta 5
¿En qué se diferencian las estéticas para variables continuas y categóricas?

Unas representan el valor de la variable y otras únicamente la categoría a la cual pertenecen.

## Pregunta 6
¿Qué ocurre si haces un mapeo de la misma variable a múltiples estéticas?

Se combinan los mappings (tamaño, forma, color. . . )


## Pregunta 7
Vamos a conocer una estética nueva llamada stroke. ¿Qué hace? ¿Con qué formas funciona bien?

```{r}
ggplot(data = mpg) + 
  geom_point(mapping = aes(x = hwy, y = model, shape = class), shape = 21, stroke = 3, size = 3, color = "yellow", fill = "blue")
```
Crea un relleno alrededor de la figura

## Pregunta 8
¿Qué ocurre si haces un mapeo de una estética a algo que no sea directamente el nombre de una variable
(por ejemplo aes(color = displ < 4)?


```{r}
ggplot(data = mpg) + 
  geom_point(mapping = aes(x = displ, y = hwy, color = displ < 4))
```

Devuelve una visualizacion binaria