---
title: "Tarea12"
author: "Yimmy Eman"
date: '2022-07-10'
output: pdf_document
---

```{r message=FALSE, warning=FALSE}
library(tidyverse)
```

```{r}
head(diamonds)
```

# Pregunta 1
Explora la distribución de las variables x, y, z del dataset de diamonds. ¿Qué podemos inferir?
Busca un diamante (por internet por ejemplo) y decide qué dimensiones pueden ser aceptables para las medidas de longitud, altura y anchura de un diamante.

Sol: Los diamantes con x=0 , y<2 y y>30, z= 0 y z>30 son los datos atípicos que deben tenerse en cuenta.

```{r}
ggplot(diamonds) + 
  geom_histogram(mapping = aes(x = x), binwidth = 0.5) +
  coord_cartesian(ylim = c(0,100))

ggplot(diamonds) + 
  geom_histogram(mapping = aes(x = y), binwidth = 0.5) +
  coord_cartesian(ylim = c(0,100))

ggplot(diamonds) + 
  geom_histogram(mapping = aes(x = z), binwidth = 0.5) +
  coord_cartesian(ylim = c(0,100))
```


# Pregunta 2
Explora la distribución del precio (price) del dataset de diamonds. ¿Hay algo que te llame la atención o resulte un poco extraño? Recuerda hacer uso del parámetro binwidth para probar un rango dispar de valores hasta ver algo que te llame la atención.

```{r}
ggplot(diamonds) + 
  geom_histogram(mapping = aes(x = price), binwidth = 10)

#Haciendo Zoom
ggplot(diamonds) + 
  geom_histogram(mapping = aes(x = price), binwidth = 10) +
  coord_cartesian(xlim = c(1200,1800))
```


# Pregunta 3
¿Cuántos diamantes hay de 0.99 kilates? ¿Y de exactamente 1 kilate? ¿A qué puede ser debida esta diferencia?

```{r}
ggplot(diamonds) + 
  geom_histogram(mapping = aes(x = carat), binwidth = 0.01)+
  coord_cartesian(xlim = c(0.95,1.05))

diamonds %>% 
  filter(between(carat, 0.95, 1.05)) %>%
  count(cut_width(carat, 0.01))
```


# Pregunta 4
Compara y contrasta el uso de las funciones coord_cartesian() frente xlim() y ylim() para hacer zoom en un histograma.
¿Qué ocurre si dejamos el parámetro binwidth sin configurar? ¿Qué ocurre si hacemos zoom y solamente se ve media barra?

```{r}
ggplot(diamonds) + 
  geom_histogram(mapping = aes(x = carat), binwidth = 0.01)+
  coord_cartesian(xlim = c(0.95,1.05))
```

# Pregunta 5
- ¿Qué ocurre cuando hay NAs en un histograma?
- ¿Qué ocurre cuando hay NAs en un diagrama de barras?
- ¿Qué diferencias observas?

```{r}
good_diamonds <- diamonds %>%
  mutate(y = ifelse(y<2 | y>30, NA, y))

na_diamonds <- good_diamonds %>%
  mutate(cut2 = ifelse(cut == "Fair", NA, cut))

na_diamonds
```


```{r}
ggplot(na_diamonds) + 
  geom_bar(mapping = aes(x = cut2))
```


```{r}
ggplot(good_diamonds) + 
  geom_histogram(mapping = aes(x = y), binwidth = 1)
```

# Pregunta 6

¿Qué hace la opciónna.rm = TRUEen las funcionesmean()ysum()?

Solución:

Elimina losNAde la suma y del promedio, pero no del dataset sobre el cual se opera.