---
title: "Tarea1 - Tidyverse"
author: "Yimmy Eman"
date: '2022-06-27'
output: pdf_document
---

```{r setup, include=FALSE}
knitr::opts_chunk$set(echo = TRUE)
library(tidyverse)
```

## Pregunta 1
Si ejecutas ggplot(data = mpg), ¿qué observas?

```{r}
ggplot(data = mpg)
```
R: Totalmente en blanco!

## Pregunta 2
Indica el número de filas que tiene el data frame mpg. ¿Qué significa cada fila?

R: 234 filas

## Pregunta 3
Indica el número de columnas que tiene el data frame mpg. ¿Qué significa cada columna?

R: 11 columnas

## Pregunta 4
Observa la variable drv del data frame. ¿Qué describe? Recuerda que puedes usar la instrucción ?mpg para
consultarlo directamente en R.

```{r}
?mpg
```

R: el tipo de tren de transmisión, donde f = tracción delantera, r = tracción trasera, 4 = 4wd

## Pregunta 5
Realiza un scatterplot de la variable hwy vs cyl. ¿Qué observas?

```{r}
ggplot(data = mpg) +
  geom_point(mapping = aes(x = hwy, y = cyl))
```

## Pregunta 6
Realiza un scatterplot de la variable cty vs cyl. ¿Qué observas?

```{r}
ggplot(data = mpg) +
  geom_point(mapping = aes(x = cty, y = cyl))
```

## Pregunta 7
Realiza un scatterplot de la variable class vs drv. ¿Qué observas? ¿Es útil este diagrama? ¿Por qué?

```{r}
ggplot(data = mpg) +
  geom_point(mapping = aes(x = class, y = drv))
```


