---
title: "Tarea26"
author: "Yimmy Eman"
date: "2022-07-17"
output: pdf_document
---

```{r setup, include=FALSE}
knitr::opts_chunk$set(echo = TRUE)
library("tidyverse")
library("stringr")
library("microbenchmark")
```

# Pregunta 1
Escribe bucles que calculen

a. La media para cada columna de mtcars.

```{r}
output <- vector("double", ncol(mtcars))
names(output) <- names(mtcars)
for (i in names(mtcars)) {
  output[i] <- mean(mtcars[[i]])
}
output
```

b. El tipo de dato de cada columna de nycflights13::flights.

```{r}
output <- vector("list", ncol(nycflights13::flights))
names(output) <- names(nycflights13::flights)
for (i in names(nycflights13::flights)) {
  output[[i]] <- class(nycflights13::flights[[i]])
}
output
```

c. El número de valores únicos de cada columna deiris.

```{r}
data("iris")
iris_uniq <- vector("double", ncol(iris))
names(iris_uniq) <- names(iris)
for (i in names(iris)) {
  iris_uniq[i] <- n_distinct(iris[[i]])
}
iris_uniq
```

d. Genera 10 números aleatorios de una distribución normal de media -10, 0, 10 y 100 respectivamente.

```{r}
n <- 10
mu <- c(-10, 0, 10, 100)
normals <- vector("list", length(mu))
for (i in seq_along(normals)) {
  normals[[i]] <- rnorm(n, mean = mu[i])
}
normals
```

Piensa acerca del tipo de dato que tiene que devolver cada bucle antes de empezar a programarlo.


# Pregunta 2
Elimina el bucle for de cada ejemplo haciendo uso de una función que ya trabaje sobre vectores:

```{r}
out <- ""
for (x in letters) {
  out <- stringr::str_c(out, x) 
}

x <- sample(100)
sd <- 0
for (i in seq_along(x)) {
  sd <- sd + (x[i] - mean(x)) ^ 2}
sd <- sqrt(sd / (length(x) - 1))
x <- runif(100)
out <- vector("numeric", length(x)) 
out[1] <- x[1]
for (i in 2:length(x)) {
  out[i] <- out[i - 1] + x[i] }
```

 
# Pregunta 3

Combina una función con tus habilidades de programación con bucles para:
- Convertir la canción “99 bottles of beer on the wall” en una función. Generalízalo a cualquier número de recipientes conteniendo cualquier tipo de líquido en cualquier superficie posible.
- Escribe un bucle que utilice la función prints() para escribir la letra de la canción “Alice the camel”

```{r}
numbers <- c(
  "ten", "nine", "eight", "seven", "six", "five",
  "four", "three", "two", "one"
)
for (i in numbers) {
  cat(str_c("There were ", i, " in the bed\n"))
  cat("and the little one said\n")
  if (i == "one") {
    cat("I'm lonely...")
  } else {
    cat("Roll over, roll over\n")
    cat("So they all rolled over and one fell out.\n")
  }
  cat("\n")
}
```


# Pregunta 4
Imagina que tienes un directorio lleno de archivos CSV que quieres leer con un patrón de nombre y estructura de datos común en su path: files <- dir("data/", pattern = "\\.csv$", full.names = TRUE), y quieres leerlos todos haciendo uso de la funciónread_csv().
Escribe un bucle for que los cargue todos en un solo data frame.

```{r}
files <- dir("data/", pattern = "\\.csv$", full.names = TRUE)
files
df_list <- vector("list", length(files))
for (i in seq_along(files)) {
  df_list[[i]] <- read_csv(files[[i]])
}
print(df_list)
```


# Pregunta 5
¿Qué ocurre si usamos el bucle for (nm in names(x)) y x no tiene ningún nombre? ¿Y si solo tienen nombre alguno de ellos? ¿Y si algún nombre está repetido?

```{r}
x <- c(11, 12, 13)
print(names(x))

for (nm in names(x)) {
  print(nm)
  print(x[[nm]])
}
```


# Pregunta 6
Escribe una función que imprima la media de cada columna numérica en un data frame junto con su nombre. Por ejemplo la llamada show_mean(iris) debería imprimir:
Reto adicional: ¿cómo lo harías para alinear los números en columna a pesar de que los nombres de las variables tengan diferente longitud?

```{r}
#No me funciona show_mean(iris)
```


# Pregunta 7
¿Qué hace este código y cómo funciona?

```{r}
# show_mean(iris)

# No funciona el codigo
```

 

