---
title: "Tarea19"
author: "Yimmy Eman"
date: '2022-07-14'
output:
  html_document:
    df_print: paged
  pdf_document: default
---

```{r setup, include=FALSE}
knitr::opts_chunk$set(echo = TRUE)
library(tidyverse)
```

# Pregunta 1
Antes de usar stringr, muchas veces habréis usado las funciones paste() y paste0(). ¿Qué diferencia ambas funciones? A qué función de stringr son equivalentes? ¿Cómo gestionan internamente los NA?

paste() y paste0() se diferencian en la opción por defecto para separar los elementos que se concatenan. paste() deja un espacio; paste0() no.

```{r}
paste("uno", "dos", "tres")
paste0("uno", "dos", "tres")
```
Estas funciones son equivalentes a str_c(). Esta función por defecto no agrega un espacio entre los elementos concatenados, por lo que si queremos incluirlo es necesario explicitarlo con el argumento sep =:

```{r}
str_c("uno", "dos", "tres")
str_c("uno", "dos", "tres", sep = " ")
```


# Pregunta 2

- Describe la diferencia entre sep y collapse de la función str_c()

sep define el caracter que se inserta entre los elementos a concatenar. collapse, por su parte, es el caracter para combinar entre los elementos a concatenar para generar un vector de extensión 1

- Utiliza str_length() y str_sub() para extraer el carácter central de un string. ¿Qué harías si el string tiene un número par / impar de caracteres?

```{r}
x <- c("uno", "dos", "tres")
largo <- str_length(x)
mitad <- ceiling(largo / 2)
str_sub(x, start = mitad, end = mitad)

```

- ¿Qué hace la función str_wrap() y cuándo podrías usarla?

str_wrap() permite formatear párrafos indicando el ancho en cantidad de caracteres que queremos que tenga. El valor por defecto es 80.

- ¿Qué hace la función str_trim() y cuál es su función opuesta?

str_trim() permite eliminar espacios en blanco al inicio y al final de una cadena de caracteres:

- Escribe una función que convierta un vector ("a","b","c") en un string que diga "a, b y c". Piensa
en las posiciones en el caso de vectores de longitud 0, 1, y 2 especialmente.

# Pregunta 3

Explica por qué los siguientes strings no coinciden con "\": "\", "\\" y "\\\"

- ¿Cómo localizarías la secuencia "'\?

```{r}
str_view("\"'\\", "\"'\\\\", match = TRUE)
```

- ¿Qué patrón encontraría la expresión regular \..\..\..? ¿Cómo lo representarías en formato string? 

```{r}
str_view(c(".a.b.c", ".a.b", "....."), c("\\..\\..\\.."), match = TRUE)
```

- Cómo buscarías el carácter string "$ˆ$"?

```{r}
str_view(c("$^$", "ab$^$sfas"), "^\\$\\^\\$$", match = TRUE)
```

# Pregunta 4

A partir de las palabras dadas en stringr::words, escribe expresiones regulares para localizar palabras que:

1. Empiecen por “y”

```{r}
str_view(words, "^y", match = T)
```

2. Acaben por “x”

```{r}
str_view(words, "x$", match = T)
```

3. Tengan exactamente tres letras (sin usar la función str_length()) 

```{r}
str_view(words, "^...$", match = T)
```

4. Tengan siete o más letras.
Como la lista es algo larga, intenta usar el parámetro match del str_view() para acotar y ver solo los resultados positivos

```{r}
str_view(stringr::words, ".......", match = TRUE)
```


# Pregunta 5
Con el mismo dataset de stringr::words
- Crea una expresión regular que se quede con las palabras que:
1. empiezan por vocal

```{r}
head(str_subset(stringr::words, "^[aeiou]"),10)
tail(str_subset(stringr::words, "^[aeiou]"),10)
```
2. contengan solo consonantes

```{r}
str_view(words, "^[^aeiou]+$", match = T)
```

3. Acaben con -ed (verbos en pasado) pero no en -eed 4. Acaben con -ing o -ise


```{r}
str_view(words, "[^e]ed$", match = TRUE)
```

```{r}
str_view(words, "i(ng|se)$", match = TRUE)
```

- ¿Verifíca la regla de gramática “i antes de e excepto si va después de c” de la gramática inglesa. 

```{r}
length(str_subset(stringr::words, "(cei|[^c]ie)"))
length(str_subset(stringr::words, "(cie|[^c]ei)"))

```

- ¿Todas las palabras que tienen una q les sigue después una u?

```{r}
str_view(words, "q[^u]", match = TRUE)
```

- Adapta mi código para escribir expresiones regulares que coincidan con teléfonos de tu región. 

- Crea una expresión regular que se quede con las palabras que cumplan :

1. empiezan con tres consonantes

```{r}
str_view(words, "^[^aeiou]{3}", match = TRUE)
```

2. tienen tres o más vocales consecutivas

```{r}
str_view(words, "[aeiou]{3,}", match = TRUE)
```

3. tienen dos o más pares de consonante-vocal seguidas

```{r}
str_view(words, "([aeiou][^aeiou]){2,}", match = TRUE)
```


# Pregunta 6
Resuelve el crucigrama fácil de la web: https://regexcrossword.com/challenges/beginner/puzzles/1


# Pregunta 7
Describe las palabras que devolverá la expresión regular:

1. "(.)(.)(.).*\\3\\2\\1" 
2. "(.).\\1.\\1"
3. (..)\1
4. "(.)(.)\\2\\1"
5. (.)\1\1
6. "\\\\{4}"
7. \d{4}-\d{2}-\d{2} 
8. "\\{.+\\}"
9. ˆ.*$

# Pregunta 8
Crea una expresión regular que se quede con las palabras que cumplan:
- Empiezan y acaban con el mismo carácter

```{r}
str_subset(words, "^(.)((.*\\1$)|\\1?$)")
```

- Contienen pares de letras repetidas (church por ejemplo)
```{r}
str_subset("church", "([A-Za-z][A-Za-z]).*\\1")
```

- Contienen una letra repetida en al menos tres lugares (las tres a de manzana)
```{r}
str_subset(words, "([A-Za-z][A-Za-z]).*\\1")
```

