---
title: "Tarea4"
author: "Yimmy Eman"
date: '2022-07-07'
output:
  pdf_document: default
  html_document:
    df_print: paged
---

```{r}
library(tidyverse)
```


## Pregunta 1

Ejecuta este código en tu cabeza y predice el resultado. Luego ejecutalo en R y comprueba tu hipótesis:

```{r}
ggplot(data = mpg, mapping = aes(x=displ, y = hwy,color = drv)) +
  geom_point() +
  geom_smooth(se = F)
```

## Pregunta 2

¿Qué hace el parámetro show.legend = F? ¿Qué pasa si lo eliminamos? ¿Cuando lo añadirías y cuando lo
quitarías?

R: Muestra u oculta la leyenda.

```{r}
ggplot(data = mpg, mapping = aes(x=displ, y = hwy, color = drv)) +
  geom_point(show.legend = F) +
  geom_smooth(se = F, show.legend = F)
```

## Pregunta 3

¿Qué hace el parámetro se de la función geom_smooth()? ¿Qué pasa si lo eliminamos? ¿Cuando lo añadirías y cuando lo quitarías?

R: Se elimina la franja que rodea la líneas, se le llama error estándar.

## Pregunta 4

Describe qué hacen los dos siguientes gráficos y di si serán igual y diferente. Justifica tu respuesta.

R: Son los mismos gráficos, simplemente se reduce la duplicidad del código.
```{r}
ggplot(data = mpg, mapping =aes(x=displ, y = hwy)) +
  geom_point()+
  geom_smooth()

ggplot(data = mpg) + 
  geom_point(mapping =aes(x=displ, y = hwy)) +
  geom_smooth(mapping =aes(x=displ, y = hwy))
```

## Pregunta 5

Reproduce el código deRque te genera el siguiente gráfico.

```{r}
ggplot(data = mpg, mapping =aes(x=displ, y = hwy)) +
  geom_point() +
  geom_smooth(se=F)

```


## Pregunta 6

Reproduce el código deRque te genera el siguiente gráfico.

```{r}
ggplot(data = mpg, mapping = aes(x=displ, y= hwy)) +
  geom_point() +
  geom_smooth(mapping = aes(group = drv), se = F)
  
```

## Pregunta 7

Reproduce el código deRque te genera el siguiente gráfico.

```{r}
ggplot(data = mpg, mapping = aes(x=displ, y= hwy, color = drv)) +
  geom_point() +
  geom_smooth(mapping = aes(group = drv), se = F)
```

## Pregunta 8

Reproduce el código deRque te genera el siguiente gráfico.

```{r}
ggplot(data = mpg, mapping = aes(x=displ, y= hwy)) +
  geom_point(mapping = aes(col = drv, shape = drv)) +
  geom_smooth(se = F)
```

## Pregunta 9

Reproduce el código de  R te genera el siguiente gráfico.


```{r}
ggplot(data = mpg, mapping = aes(x=displ, y= hwy)) +
  geom_point(mapping = aes(col = drv, shape = drv)) +
  geom_smooth(mapping = aes(group = drv, linetype = drv), se = F)
```

## Pregunta 10

¡Este va para nota!Reproduce el código de R que te genera el siguiente gráfico. Investiga algunos parámetros adicionales que teharán falta de ggplot2 como stroke entre otros

```{r}
ggplot(data = mpg, mapping = aes(x=displ, y= hwy)) +
  geom_point(mapping = aes(fill = drv), shape = 23, col = "white", stroke = 3, size = 5) 
```



















