---
title: "Tarea15"
author: "Yimmy Eman"
date: '2022-07-11'
output:
  html_document:
    df_print: paged
---

```{r setup, include=FALSE}
knitr::opts_chunk$set(echo = TRUE)
library(tidyverse)

```

# Pregunta 1
Indica qué función y parámetros usarías para leer ficheros separados con “|”

read_delim("path", delim = "|")

# Pregunta 2
Además de file, skip y comment que hemos visto en el curso, ¿qué otros argumentos tienen read_csv y read_tsv en común? Indica para qué sirve cada uno de ellos.



  col_names = TRUE,
  col_types = NULL,
  col_select = NULL,
  id = NULL,
  locale = default_locale(),
  na = c("", "NA"),
  quoted_na = TRUE,
  quote = "\"",
  comment = "",
  trim_ws = TRUE,
  skip = 0,
  n_max = Inf,
  guess_max = min(1000, n_max),
  progress = show_progress(),
  name_repair = "unique",
  num_threads = readr_threads(),
  show_col_types = should_show_types(),
  skip_empty_rows = TRUE,
  lazy = should_read_lazy()# Pregunta 3
  
  
Indica los argumentos más importantes de read_fwf() 
R: col_names, col_types, locale, na, quoted_na, trim_ws, n_max, guess_max, progress

# Pregunta 4
A veces un csv contiene necesariamente comas en los campos que son strings. Para evitar problemas en la carga, suelen ir rodeadas de comillas dobles " o de comillas simples ’. La convención de read_csv() es que asume que cualquier caracter vendrá rodeado por comillas dobles " y si lo queremos cambiar tenemos que usar la función read_delim().
Indica qué argumentos tendríamos que especificar para poder leer el texto del siguiente data frame correctamente

"x,y\n1,'a,b'"

```{r}

data <- "x,y\n1,'a,b'"
read_delim(data, ",", quote = "'")
data
```


# Pregunta 5
Indica qué está mal en la siguiente línea de lectura de CSV:
read_csv("x,y\n1,2,3\n4,5,6")

```{r}
read_csv("x,y\n1,2,3\n4,5,6")
```

Sólo hay dos columnas, pero 3 en la entrada de datos.

# Pregunta 6
Indica qué está mal en la siguiente línea de lectura de CSV:
read_csv("x,y,z\n1,2\n3,4,5,6")

```{r}
read_csv("x,y,z\n1,2\n3,4,5,6")
```
Las filas de datos tienen menos o más columnas de información de la cabecera. En la lectura, la primera filatendrá un NA mientras que la última eliminará la última columna de información.

# Pregunta 7
Indica qué está mal en la siguiente línea de lectura de CSV:
read_csv("x,y\n\"1")

```{r}
read_csv("x,y\n\"1")
```
El caracter escapante está mal indicado.

# Pregunta 8
Indica qué está mal en la siguiente línea de lectura de CSV:
read_csv("x,y\n1,2\na,b")

```{r}
read_csv("x,y\n1,2\na,b")
```
Las columnas de datos no son homogéneas.

# Pregunta 9
Indica qué está mal en la siguiente línea de lectura de CSV:
read_csv("x;y\n1;2")

```{r}
read_csv("x;y\n1;2")
```
Se debe usar read_csv2 por estar delimitado por ;
