---
title: "Tarea14"
author: "Yimmy Eman"
date: '2022-07-11'
output: pdf_document
---

```{r setup, include=FALSE}
knitr::opts_chunk$set(echo = TRUE)
library(tidyverse)
library(nycflights13)
```

# Pregunta 1
¿Tibble o no tibble? ¿Cómo sabes si un objeto es una tibble o no?
Pista: imprime los objetos mtcars por un lado y nycflights13::flights que son respectivamente un data frame y una tibble.


```{r}
class(mtcars)
class(flights)
```


# Pregunta 2
Compara y contrasta las siguientes operaciones en el data frame y su equivalente en tibble.
- ¿En qué se parecen?
- ¿En qué difieren?
- ¿Por qué a veces el data frame por defecto nos puede causar mucha frustración?

```{r}
df <- data.frame(abc = 1, xyz = "a")
df$x
df[, "xyz"]
df[, c("abc", "xyz")]
```

R: Usar \$ en un df mustra los nombres de las columnas. Veo que df\$x devuelve lo mismo que df$xyz, pero puede tender a confundir si se mezcla con otra variable.


# Pregunta 3
Si tenemos el nombre de una variable almacenada en un objeto tipo string (por ejemplomyvar <- "mpg"), ¿cómo podemos extraer la variable referenciada de una tibble? ¿Y en un data frame?

df[[var]]

# Pregunta 4
Toma la siguiente tibble formada por variables con nombres no sintácticos.


```{r}
df <- tibble(
`1` = 1:12,
`2` = `1` * 2 + `1`*runif(length(`1`)))
```

- Extrae el valor de la variable 1

```{r}
df$`1`
```

- Haz un scatterplot de la variable 1 contra la variable 2

```{r}
df %>% 
  ggplot(aes(`1`,`2`)) +
    geom_point()
```

- Crea una nueva columna llamada 3 que sea el cociente de 2 entre 1. 

```{r}
df <- df %>% 
  mutate(`3` = `2` / `1`)
```

- Renombra las columnas para que se llamen x, y, z respectivamente. 

```{r}
df <- df %>% 
  rename(
    x = `1`,
    y = `2`,
    z = `3`
  )
```

- ¿Qué nombre crees que es mejor?



# Pregunta 5
Investiga acerca de la función tibble:enframe() y tibble:deframe(). ¿Qué hace y para qué puede servirte?

enframe() converts named atomic vectors or lists to one- or two-column data frames. For a list, the result will be a nested tibble with a column of type list. For unnamed vectors, the natural sequence is used as name column.

deframe() converts two-column data frames to a named vector or list, using the first column as name and the second column as value. If the input has only one column, an unnamed vector is returned.


# Pregunta 6
¿Cómo podemos controlar cuántos nombres de columna adicionales se imprimen en el footer de una tibble?

Con la funcion print de tibble.