---
title: "Tarea 2"
author: "Yimmy Eman"
date: '2022-06-27'
output: pdf_document
---

```{r setup, include=FALSE}
knitr::opts_chunk$set(echo = TRUE)
library(tidyverse)
```

## Pregunta 1
Toma el siguiente fragmento de código y di qué está mal. ¿Por qué no aparecen pintados los puntos de color
verde?

ggplot(data = mpg) +
geom_point(mapping = aes(x = displ, y = hwy, color = "green"))

R: El parametro color debe estar fuera de aes()

```{r}
ggplot(data = mpg) +
geom_point(mapping = aes(x = displ, y = hwy), color = "green")
```

## Pregunta 2
Toma el dataset de mpg anterior y di qué variables son categóricas.


## Pregunta 3
Toma el dataset de mpg anterior y di qué variables son continuas.


## Pregunta 4
Dibuja las variables continuas con color, tamaño y forma respectivamente.


## Pregunta 5
¿En qué se diferencian las estéticas para variables continuas y categóricas?


## Pregunta 6
¿Qué ocurre si haces un mapeo de la misma variable a múltiples estéticas?


## Pregunta 7
Vamos a conocer una estética nueva llamada stroke. ¿Qué hace? ¿Con qué formas funciona bien?


## Pregunta 8
¿Qué ocurre si haces un mapeo de una estética a algo que no sea directamente el nombre de una variable
(por ejemplo aes(color = displ < 4)?