---
title: "Tarea20"
output: pdf_document
author: Yimmy Eman
date: "2022-07-16"
---

```{r setup, include=FALSE}
knitr::opts_chunk$set(echo = TRUE)
library(tidyverse)
library(forcats)
```

# Pregunta 1

1. Explora la distribución de rincome (reported income). ¿Por qué el barchart es difícil de interpretar y qué podrías hacer para mejorar la visualización del dato?

```{r}
gss_cat %>% 
  ggplot(aes(rincome)) +
  geom_bar()

# Imposible visualizar la observación.
```

```{r}
# Aplicando un coord_flip para girar el gráfico mejoraría la lectura

gss_cat %>% 
  ggplot(aes(rincome)) +
  geom_bar() +
  coord_flip() +
  labs(y = "Respuestas")
```

2. Identifica la religión relig más común del dataset. Identifica también el partido partyid más común del dataset.

```{r}
(gss_cat %>% 
  count(relig) %>% 
  arrange(desc(n)))[1,]

(gss_cat %>% 
  count(partyid) %>% 
  arrange(desc(n)))[1,]

```


# Pregunta 2

1. Investiga algunos números raros del campo tvhours. Deduce si la media es el mejor estadístico para resumir información de dicho campo.

```{r}
summary(gss_cat$tvhours)

# Algunos número son bastantes altos, es raro ver una persona 24 horas seguida viendo tv

gss_cat %>% 
  filter(!is.na(tvhours)) %>% # Quitemos los valores NA
  ggplot(aes(tvhours))+
  geom_histogram(binwidth = 1)
```

2. Para cada factor de gss_cat identifica si el orden de los niveles es arbitrario o está bien definido.

```{r}
# Primero vemos los que son factores
str(gss_cat)
```

```{r}
# Entre lo que son factores tenemos:
levels(gss_cat$marital)
levels(gss_cat$race) # No hay orden
levels(gss_cat$rincome) # De mayor a menor
levels(gss_cat$partyid) # están ordenados a partir de más republicano a más demócrata.
levels(gss_cat$relig) # No tiene orden
levels(gss_cat$denom)
```

# Pregunta 3
1. Identifica cómo han cambiado las proporciones de los tres partidos políticos Democrat, Republican, y Independent a lo largo del tiempo.

```{r}
gss_cat %>%
  mutate(
    partyid =
      fct_collapse(partyid,
        other = c("No answer", "Don't know", "Other party"),
        rep = c("Strong republican", "Not str republican"),
        ind = c("Ind,near rep", "Independent", "Ind,near dem"),
        dem = c("Not str democrat", "Strong democrat")
      )
  ) %>%
  count(year, partyid) %>%
  group_by(year) %>%
  mutate(p = n / sum(n)) %>%
  ggplot(aes(
    x = year, y = p,
    colour = fct_reorder2(partyid, year, p)
  )) +
  geom_point() +
  geom_line() +
  labs(colour = "Party ID.")
```


2. ¿Cómo podríamos reducir el factor rincome en un conjunto menor de categorías?

```{r}
library("stringr")
gss_cat %>%
  mutate(
    rincome =
      fct_collapse(
        rincome,
        `Unknown` = c("No answer", "Don't know", "Refused", "Not applicable"),
        `Lt $5000` = c("Lt $1000", str_c(
          "$", c("1000", "3000", "4000"),
          " to ", c("2999", "3999", "4999")
        )),
        `$5000 to 10000` = str_c(
          "$", c("5000", "6000", "7000", "8000"),
          " to ", c("5999", "6999", "7999", "9999")
        )
      )
  ) %>%
  ggplot(aes(x = rincome)) +
  geom_bar() +
  coord_flip()
```

