---
title: "Tarea Examen 1"
author: "Yimmy Eman"
date: '2022-07-09'
output:
  pdf_document: default
  html_document:
    df_print: paged
---

```{r message=FALSE, include=FALSE}
library(tidyverse)
library(nycflights13)
```


# Pregunta 1

Intenta describir con frases entendibles el conjunto de vuelos retrasados. Intenta dar afirmaciones como por ejemplo:

- Un vuelo tiende a salir unos 20 minutos antes el 50% de las veces y a salir tarde el 50% de las veces restantes.
- Los vuelos de la compañía XX llegan siempre 20 minutos tarde
- El 95% de los vuelos a HNL llegan a tiempo, pero el 5% restante se retrasan más de 3 horas.
Intenta dar por lo menos 5 afirmaciones verídicas en base a los datos que tenemos disponibles.


## Planteamiento 1:

- El top 3 de los vuelos más lento pertenecen a las compañías US, B6 y 9E.
- El top 3 de los vuelos más rápidos pertenecen a las compañías DL y EV.

```{r message=FALSE, warning=FALSE}
slow.flights <- group_by(flights,carrier) %>% 
  summarise(speed = distance/ air_time * 60) %>% 
  arrange(speed)

fast.flights <- group_by(flights,carrier) %>% 
  summarise(speed = distance/ air_time * 60) %>% 
  arrange(desc(speed))

head(slow.flights, 3)
head(fast.flights, 3)
```

```{r}
ggplot(data = slow.flights, mapping = aes(x = speed, y = carrier, col = carrier)) +
  geom_boxplot()
```

## Planteamiento 2:

- El top 3 de los vuelos con mas distancia son de las compañia HA con 4983 Km y 342 vuelos, y la compañias UA con 4963 km con 365 vuelos y 3370 km y 8 vuelos respectivamente.

```{r}
(group_by(flights, carrier, distance) %>% 
  summarise(n = n()) %>% 
  arrange(desc(distance)))[1:3,] %>% 
  ggplot(mapping = aes(x = n, y = distance, type = 21, col = carrier)) +
    geom_point(shape = 13, size = 6)
  
```

# Pregunta 2
Da una versión equivalente a las pipes siguientes sin usar la función count:

not_cancelled %>% count(dest)
not_cancelled %>% count(tailnum, wt = distance)

```{r}
not_cancelled <- flights %>% 
  filter(!is.na(dep_delay), !is.na(arr_delay))
```

```{r}
# not_cancelled %>% count(dest)
summarise(group_by(not_cancelled, dest), n())
```
```{r}
# not_cancelled %>% count(tailnum, wt = distance)
summarise(group_by(not_cancelled, tailnum), n = sum(distance))
```

# Pregunta 3
Para definir un vuelo cancelado hemos usado la función

(is.na(dep_delay) | is.na(arr_delay))

Intenta dar una definición que sea mejor, ya que la nuestra es un poco subóptima. ¿Cuál es la columna más importante?

```{r}
cancelled <- flights %>% 
  filter(is.na(dep_delay) | is.na(arr_delay))
cancelled

# Ambas columnas son importantes
```

# Pregunta 4
Investiga si existe algún patrón del número de vuelos que se cancelan cada día.
Investiga si la proporción de vuelos cancelados está relacionada con el retraso promedio por día en los vuelos.
Investiga si la proporción de vuelos cancelados está relacionada con el retraso promedio por aeropuerto en los vuelos.
¿Qué compañía aérea sufre los peores retrasos?

## Sol

Los días 8, 9 y 10 de cada mes hay mas cancelaciones de vuelos.
```{r}
cancelled_prop = round(dim(cancelled)[1] / dim(flights)[1]*100,2)
cancelled_prop

group_by(cancelled, day) %>% 
  summarise(n = n(), 
            daily_prop = round(n/sum(day)*100,2),
            mean_dep_delay = mean(dep_delay > 0, na.rm = T)) %>% 
  arrange(desc(n))
```

```{r}
# ¿Qué compañía aérea sufre los peores retrasos?
# R: HA y MQ
(select(flights, carrier, dep_delay) %>%
  arrange(desc(dep_delay)))[1:3,]
  
```

# Pregunta 5

Difícil: Intenta desentrañar los efectos que producen los retrasos por culpa de malos aeropuertos vs malas compañías aéreas. Por ejemplo, intenta usar
flights %>% group_by(carrier, dest) %>% summarise(n())

```{r}
flights %>% 
  group_by(carrier, dest) %>% 
  summarise(n = n()) %>% 
  arrange(desc(n))
```

# Pregunta 6
¿Qué hace el parámetro sort como argumento de count()? ¿Cuándo puede sernos útil?
Vuelve a la lista de funciones útiles para filtrar y mutar y describe cómo cada operación cambia cuando la juntamos con un group_by.

```{r}
not_cancelled %>% count(dest)

# Usando sort = TRUE dentro de count ordenda de mayor a menor, 
not_cancelled %>% count(dest, sort = T)

# Combinando con group_by nos ordena el número de ocurrencias de las agrupaciones
not_cancelled %>% 
  group_by(carrier, dest) %>% 
  count(dest, sort = T)

```

# Pregunta 7
Vamos a por los peores aviones. Investiga el top 10 de qué aviones (número de cola y compañía) llegaron más tarde a su destino.

```{r}
(not_cancelled %>% 
  group_by(carrier, tailnum, arr_delay) %>% 
  count() %>% 
  arrange(desc(arr_delay)))[1:10,]
  
```


# Pregunta 8
Queremos saber qué hora del día nos conviene volar si queremos evitar los retrasos en la salida.
Difícil: Queremos saber qué día de la semana nos conviene volar si queremos evitar los retrasos en la salida.


```{r}
not_cancelled %>% 
  ggplot(mapping = aes(x = dep_time, y = dep_delay)) +
    geom_smooth()
```
Del gráfico anterior podemos concluir que las horas en donde hay menos retraso sen encuentran entre las 5:00 y 7:30.

```{r}
#Función para calcular día de la semana.
weekday <- function(year,month,day) {
  a = (14-month)%/%12
  y = year - a
  m = month + 12*a - 2
  d = (day + y + y%/%4 - y%/%100 + y%/%400 + (31* m)%/%12) %% 7
  return(d)
}
```

```{r}
weekday(1988,11,27)
```

```{r}
data <- not_cancelled %>% 
  group_by(year,month, day, dep_delay) %>% 
  summarise(week.day = weekday(year, month, day)) 
data

```
```{r}
data$week.day = factor(data$week.day, labels = c("sunday", "monday", 
                                                 "tuesday", "wednesday",
                                                 "thursday", "friday", "saturday"))

data
```


El día de la semana que hay menos cantidad de retrasos son los jueves.

```{r}
ggplot(data = data)+
  geom_boxplot(mapping = aes(y = week.day, x = dep_delay, color = week.day))
```


# Pregunta 9

Para cada destino, calcula el total de minutos de retraso acumulado.
Para cada uno de ellos, calcula la proporción del total de retraso para dicho destino.


```{r}
not_cancelled %>% 
  group_by(dest) %>% 
  summarise(dep_delay, 
            sum_delay = sum(dep_delay), 
            prop = round(dep_delay / sum_delay,2)) %>% 
  arrange(sum_delay)
```

# Pregunta 10

Los retrasos suelen estar correlacionados con el tiempo. Aunque el problema que ha causado el primer retraso de un avión se resuelva, el resto de vuelos se retrasan para que salgan primero los aviones que debían haber partido antes. Intenta usar la función lag() y explora cómo el retraso de un avión se relaciona con el retraso del avión inmediatamente anterior o posterior.

```{r}
# Espero resolverlas cuando esté mas avanzado en el curso
```


# Pregunta 11

Vamos a por los destinos esta vez. Localiza vuelos que llegaron ‘demasiado rápido’ a sus destinos. Segura- mente, el becario se equivocó al introducir el tiempo de vuelo y se trate de un error en los datos. Calcula para ello el cociente entre el tiempo en el aire de cada vuelo relativo al tiempo de vuelo del avión que tardó menos en llegar a dicho destino. ¿Qué vuelos fueron los que más se retrasaron en el aire?


```{r}
# Espero resolverlas cuando esté mas avanzado en el curso
```



















