---
title: "Tarea3"
author: "Yimmy Eman"
date: '2022-07-05'
output: pdf_document
---

```{r setup, include=FALSE}
knitr::opts_chunk$set(echo = TRUE)
library(tidyverse)
```

## Pregunta 1
¿Qué ocurre si hacemos un facet de una variable continua?

R: El grafico puede tornarse muy grande...

## Pregunta 2

¿Qué significa si alguna celda queda vacía en el gráfico `facet_grid(drv~cyl)`? 

¿Qué relación guardan esos huecos vacíos con el gráfico siguiente?

```{r}
ggplot(data = mpg) +
  geom_point(mapping = aes(x=drv, y = cyl)) +
  facet_grid(drv~cyl)
```
R: Ambos quedan vacios. Tanto fila como columna.

## Pregunta 3
¿Qué gráficos generan las siguientes dos instrucciones? ¿Qué hace el punto? ¿Qué diferencias hay de escribir la variable antes o después de la vírgula?


```{r}
ggplot(data = mpg) +
  geom_point(mapping = aes(x=displ, y = hwy)) + facet_grid(.~cyl)

ggplot(data = mpg) +
  geom_point(mapping = aes(x=displ, y = hwy)) + facet_grid(drv~.)
```
R: El primero filtrado por columnas y el segudo por filas.


## Pregunta 4
El primer facet que hemos pintado era el siguiente:
¿Qué ventajas crees que tiene usar facets en lugar de la estética del color? ¿Qué desventajas? ¿Qué cambiaría si tu dataset fuera mucho más grande?

```{r}
ggplot(data = mpg) +
  geom_point(mapping = aes(x = displ, y = hwy)) + facet_wrap(~class, nrow = 3)

```
R: Al usar colores puede generar problemas de entendimiento del gráfico  si el dataset es muy grande. Los subplots en cambio permiten al lector tener un panorama visual mas entendible y agradable para comprender por categoría.

## Pregunta 5
Investiga la documentación de ?facet_wrap y contesta a las siguientes preguntas: 

- ¿Qué hace el parámetro nrow?
- ¿Y el parámetro ncol?
- ¿Qué otras opciones sirven para controlar el layout de los paneles individuales? 
- ¿Por qué `facet_grid()` no tiene los parámetros de `nrow` ni de `ncol`?

R: En elcaso del grid, como las variables indican automáticamente los niveles de las filas y de las columnas, no tienesentido añadirle dichas opciones de visualización gráfica

## Pregunta 6

Razona la siguiente afirmación:
Cuando representemos un facet con `facet_grid()` conviene poner la variable con más niveles únicos en las columnas.

R: Los gráficos tienden a ser más anchos que altos (la proporción estándar es de 16:9 o formato panorámico)así que si una variable tiene más niveles que otra, conviene que esté en la dimensión más grande del gráfico,es decir, la anchura